Felipe Caldas

Arquiteto de Soluções Empresariais | Front-End Sênior | UX/UI Expert

- P Rio de Janeiro, Brasil
- felipecaldas.netlify.app
- linkedin.com/in/felipe-caldas37

Resumo profissional

Profissional de desenvolvimento Frontend com sólida atuação em WordPress, conhecimento avançado em Magento e domínio de frameworks modernos como Vue.js e Bootstrap. Especialista em UI/UX, com foco na criação de interfaces intuitivas, acessíveis e centradas no usuário, garantindo experiências digitais envolventes e eficazes. Comprometido com a entrega de interfaces responsivas, escaláveis e alinhadas às melhores práticas de usabilidade.

Experiência Profissional

Hostel in Rio + Laranjeiras

Desenvolvedor Front-End Sênior | Jul 2020 – Atual

- Sistemas de reserva e pagamento para hotelaria e e-commerce
- Cofundador de agência digital com +100 projetos entregues
- Consultoria estratégica para clientes de grande porte
 Habiliades: PhpMyAdmin · MySQL · GitHub · SEO · HTML5 · CSS3 · JavaScript · SASS · Bootstrap · Vue.js

StudioC

Desenvolvedor Front-End Sênior | Jul 2012 – Jun 2020

- Gestão de projetos digitais e presença online de grandes marcas
- Gerenciamento de hospedagem e banco de dados
 Habiliades: HTML5 · CSS3 · JavaScript · SASS · Bootstrap · jQuery · PHP · WordPress · Magento · Prestashop

CosmeticVacations

Desenvolvedor Front-End | Mai 2012 – Jun 2013

Otimização de plataformas digitais e suporte técnico
 Habiliades: HTML5 · CSS3 · JavaScript · ¡Query · XML · Joomla · Photoshop

GL events Brasil

Desenvolvedor Front-End | Fev 2010 – Fev 2012

Criação e produção de hotsites, newsletters e banners interativos
 Habiliades: HTML5 · CSS3 · JavaScript · WordPress · Joomla

Submarino (B2W)

Desenvolvedor Front-End | Nov 2007 – Dez 2009

Participação na criação do CMS da B2W para Americanas, Shoptime e Submarino
 Habiliades: HTML · CSS · JavaScript · Photoshop · Excel · SEO

Formação Acadêmica

Estácio de Sá: Propaganda e Marketing | 2004

Cursos e certificados

Google: Inteligência Artificial e Produtividade – Santander Open Academy Prompting Responsável: Maximizar a IA no seu negócio – Santander Open Academy Python – Santander Open Academy

Idiomas

Inglês (Avançado)